【裁判字號】    95,訴,511
【裁判日期】    950512
【裁判案由】    毒品危害防制條例
【裁判全文】
臺灣彰化地方法院刑事判決               95年度訴字第511號
公  訴  人  臺灣彰化地方法院檢察署檢察官
被      告  甲○○
上列被告因違反毒品危害防制條例案件，經檢察官提起公訴（
95年度毒偵字第835號），暨移送併辦（95年度毒偵字第1482號
），本院認有刑事訴訟法第273-1條第1項之情形，而改依簡式審
判程序判決如下：
    主  文
甲○○連續施用第一級毒品，累犯，處有期徒刑拾月，扣案之注
射針筒壹支沒收；又連續施用第二級毒品，累犯，處有期徒刑陸
月。應執行有期徒刑壹年參月，扣案之注射針筒壹支沒收。
    事  實
一、甲○○曾於民國（下同）91年間因違反毒品危害防制條例案
    件，經本院於91年6月4日，以91年度毒聲字第1440號裁定送
    觀察、勒戒後，認有繼續施用毒品之傾向，經臺灣彰化地方
    法院檢察署檢察官之聲請，由本院於91年8月9日，以91年度
    毒聲字第2030號裁定移送戒治處所施以強制戒治1年，業於
    92年8月9日戒治期滿釋放，並由臺灣彰化地方法院檢察署檢
    察官於92年8月27日，以92年度戒毒偵字第458號為不起訴處
    分確定。復於93年間再因違反毒品危害防制條例案件，經本
    院於93年11月15日，以93年度訴字第1092號判決判處有期徒
    刑8月、4月，應執行有期徒刑10月確定，甫於94年11月11日
    縮短刑期而執行完畢。詎其仍不知悔改，於強制戒治執行完
    畢釋放後5年內，復基於施用第一級毒品海洛因之概括犯意
    ，自94年12月間某日起，至95年4月23日下午某時止，在彰
    化縣彰化市○○里○○路14巷4號住所處，以將第一級毒品
    海洛因置於注射針筒內摻水混合後，再持以施打手臂之方式
    ，連續施用第一級毒品海洛因多次，平均約1天施用1次。另
    基於施用第二級毒品甲基安非他命之概括犯意，於94年12月
    底某日起，至95年2月底某日止，在其朋友位於彰化縣彰化
    市○○路之住處等地，以將第二級毒品甲基安非他命置於玻
    璃管內燒烤，使其產生煙霧後再加以吸食之方式，連續施用
    第二級毒品甲基安非他命多次。嗣因其為毒品列管人口，先
    於95年1月13日晚間10時20分許，至彰化縣警察局彰化分局
    接受採尿送驗，結果呈嗎啡陽性反應；復於95年1月19日上
    午11時20分許，在前揭住所為警查獲，並扣得注射針筒1支
    ，始知上情。
二、案經彰化縣警察局和美分局報請臺灣彰化地方法院檢察署檢
    察官偵查起訴，暨彰化縣彰化分局報請臺灣彰化地方法院檢
    察署檢察官移送併案審理，本院認有刑事訴訟法第273-1條
    第1項之情形，而改依簡式審判程序審理。
    理  由
一、按除被告所犯為死刑、無期徒刑、最輕本刑為3年以上有期
    徒刑之罪或高等法院管轄第一審案件者外，於刑事訴訟法第
    273條第1項程序進行中，被告先就被訴事實為有罪之陳述時
    ，審判長得告知被告簡式審判程序之旨，並聽取當事人、代
    理人、辯護人及輔佐人之意見後，裁定進行簡式審判程序；
    除簡式審判程序及簡易程序案件外，第一審應行合議審判，
    刑事訴訟法第273-1條第1項、第284-1條分別定有明文。本
    件被告甲○○所犯係死刑、無期徒刑、最輕本刑為3年以上
    有期徒刑或高等法院管轄第一審案件以外之罪，並於本院行
    準備程序時就被訴事實為有罪之陳述，本院合議庭依前揭規
    定，經評議結果，裁定改由受命法官獨任行簡式審判程序，
    先予敘明。
二、上揭事實，業據被告迭於警、偵訊及本院行準備程序與審理
    時均坦承不諱，且其先後於95年1月13日、同年月19日為警
    查獲時所採取之尿液，經送鑑驗結果，確分別呈嗎啡陽性反
    應（95年1月13日為警採集之尿液）；及甲基安非他命與嗎
    啡陽性反應（95年1月19日為警採集之尿液），此有95年1月
    13日彰化縣警察局彰化分局列管毒品人口尿液檢體採集送驗
    紀錄表、詮昕科技股份有限公司95年1月26日報告編號00000
    000號濫用藥物尿液檢驗報告、95年1月19日彰化縣警察局和
    美分局委託檢驗尿液代號與真實姓名對照單及彰化縣衛生局
    95年2月6日煙檢字第950510號煙毒尿液檢驗成績書各1紙附
    卷可稽，復有扣案之注射針筒1支可資佐證。再參以施用第
    一級毒品海洛因及第二級毒品甲基安非他命均具有成癮性，
    被告前又已有施用毒品之犯行，有其前案紀錄可憑，且經強
    制戒治後，仍再次施用毒品，並屢為警查獲，被告顯有難以
    戒斷，且已成癮之情事，故雖被告於為警查獲95年1月13 日
    、同年月19日以外之施用毒品犯行未經採尿鑑驗，然依前開
    說明，亦應認被告之自白確與事實相符，洵堪採信。再查，
    被告曾於91年間因違反毒品危害防制條例案件，經本院於91
    年6月4日，以91年度毒聲字第1440號裁定送觀察、勒戒後，
    認有繼續施用毒品之傾向，經臺灣彰化地方法院檢察署檢察
    官之聲請，由本院於91年8月9日，以91年度毒聲字第2030
    號裁定移送戒治處所施以強制戒治1年，業於92年8月9日戒
    治期滿釋放等情，有臺灣高等法院被告全國前案紀錄表及臺
    灣彰化地方法院檢察署刑案資料查註紀錄表在卷足憑，被告
    顯係於受強制戒治執行完畢釋放後，5年內再犯毒品危害防
    制條例第10條第1、2項之罪，依同條例第23條第2項規定，
    應依法論科。綜上所述，本件犯罪事證明確，被告前開犯行
    洵堪認定。
三、核被告甲○○所為，係犯毒品危害防制條例第10條第1項之施
    用第一級毒品罪及同條第2項之施用第二級毒品罪。被告為
    施用毒品而持有第一、二級毒品，其持有之低度行為均應為
    施用之高度行為所吸收，均不另論罪。被告先後多次施用第
    一、二級毒品之犯行，時間均緊接，所犯又分別係構成要件
    相同之罪，顯係各基於概括犯意反覆為之，均為連續犯，應
    分別依刑法第56條規定，各以一罪論，並分別加重其刑。又
    其所犯上開二罪，犯意各別，行為互殊，且犯罪構成要件亦
    不同，應予分論併罰。復查被告曾於93年間因違反毒品危害
    防制條例案件，經本院於93年11月15日，以93年度訴字第
    1092號判決判處有期徒刑8月、4月，應執行有期徒刑10月確
    定，甫於94年11月11日縮短刑期而執行完畢等情，有臺灣彰
    化地方法院檢察署刑案資料查註紀錄表及臺灣高等法院被告
    全國前案紀錄表等件在卷可參，被告於受有期徒刑之執行完
    畢後，5年內再犯有期徒刑以上之罪，為累犯，應依刑法第
    47 條規定，分別加重其刑，並均依法遞加重之。復查被告
    係自94年12月間某日起，至95年4月23日下午某時止，連續
    施用第一級毒品海洛因多次；及自於94年12月底某日起，至
    95年2月底某日止，連續施用第二級毒品甲基安非他命多次
    ，而公訴人僅就被告於94年11月12日前案執行完畢釋放後某
    日起，至95年2月1日19時許止，連續施用第一級毒品海洛因
    多次；及於94年12月底某日起，至95年年1月19日13時55 分
    許為警採尿之前96小時內某時止，連續施用第二級毒品甲基
    安非他命多次之犯行提起公訴，該未經起訴之部分，與檢察
    官已提起公訴之部分，因被告均係基於概括犯意而為之，分
    別具有連續犯之裁判上一罪關係，其一部起訴之效力及於全
    部，故本院自得併予審究，併此敘明。爰審酌被告前曾有施
    用毒品犯行，經送觀察、勒戒及強制戒治執行完畢釋放後，
    猶不知悔改，再施用毒品不輟，不僅戕害自身健康，更辜負
    國家將之視為病人，並施以長時間之戒治處遇之苦心，惟其
    對他人權益之侵害仍屬有限，於本院行準備程序與審理時均
    已坦承犯行，暨其犯罪動機、目的、手段、施用之次數、期
    間及其智識程度、生活狀況等一切情狀，分別量處如主文所
    示之刑，並定應執行刑。扣案之注射針筒1支，係屬施用第
    一級毒品之器具，且係供被告施用毒品所用，並為被告所有
    ，業據被告供承在卷，爰依刑法第38條第1項第2款規定沒收
    之。
四、據上論斷，應依刑事訴訟法第273-1條第1項、第299條第1項
    前段，毒品危害防制條例第10條第1項、第2項，刑法第11條
    、第56條、第47條、第51條第1項第5款、第38條第1項第2款
    ，判決如主文。
本案經檢察官林士富到庭執行職務。
中    華    民    國    95    年    5     月    12    日
                  臺灣彰化地方法院刑事第二庭
                                法  官  黃齡玉
以上正本證明與原本無異。
如不服本判決，應於判決送達後10日內，向本院提出上訴狀（ 須
附繕本 ）。
中    華    民    國    95    年    5     月    12    日
                                書記官  施嘉玫
毒品危害防制條例第10條
施用第一級毒品者，處 6 月以上 5 年以下有期徒刑。
施用第二級毒品者，處 3 年以下有期徒刑。


司法院資訊處製作；財團法人民間司法改革基金會備份。
